臺灣臺中地方法院刑事裁定　　　　　　96年度交聲字第1441號
原處分機關　交通部公路總局臺中區監理所臺中市監理站
異　議　人
即受處分人　甲○○
上列受處分人因違反道路交通管理處罰條例案件，對於交通部公
路總局臺中區監理所臺中市監理站民國96年11月28日所為之處分
（裁監稽違字第裁61－GD0000000號裁決書），聲明異議，本院
裁定如下：
    主    文
異議駁回。
    理    由
一、異議意旨略以：異議人即受處分人甲○○（下稱受處分人）
    於民國96年11月3日下午2時30分許，駕駛車牌號碼VPL－421
    號機車，沿臺中市○○○路由火車站向北屯方向行駛，行經
    南京東路與自由路口，於黃燈加速通過路口，並未闖紅燈，
    因不服員警取締而與之抗辯，被指態度不佳，員警即加重處
    罰，原處分不當，爰聲明異議等語。
二、按汽車駕駛人，行經有燈光號誌管制之交岔路口闖紅燈者，
    處新臺幣1千8百元以上5千4百元以下罰鍰，並記違規點數3
    點。道路交通管理處罰條例第53條第1項、第63條第1項第3
    款分別定有明文。
三、經查：於96年11月3日下午2時30分許，受處分人甲○○駕駛
    車牌號碼VPL－421號機車，沿臺中市○○○路由火車站向北
    屯方向行駛，行經南京東路與自由路口闖紅燈，為臺中市警
    察局第三分局員警當場舉發等情，有臺中市警察局中市警交
    字第GD0000000號舉發違反道路交通管理事件通知書、交通
    部公路總局臺中區監理所臺中市○○○○○道路交通管理事
    件裁監稽違字第裁61－GD0000000號裁決書、臺中市警察局
    書函、臺中市監理站交通違規陳述單及查詢單各1份附卷可
    稽。復經證人即舉發員警尤清錦證稱：「96年11月3日下午2
    時30分左右，我在自由路與南京東路口執勤，我在南京東路
    靠近十甲路方向，自由路行駛到南京東路就變成一個丁字路
    口，當時南京東路是紅燈，自由路是綠燈，受處分人沿南京
    東路由建國路往北屯方向行駛，我看到他闖紅燈，才攔下他
    開單告發。」、「（受處分人是闖紅燈還是黃燈？）是闖紅
    燈，因為當時紅燈燈號已經亮了，自由路已經很多車子左轉
    到南京東路上，才看到被告闖紅燈過來。」、「（你是否認
    識受處分人？）不認識，也沒有糾紛。」、「（你有無因為
    受處分人不服取締加重開單？）沒有，我是依據他違規的事
    實開單。」等語。且警員為維持交通秩序，依法執行職務之
    公務員，立場應是客觀公正，且與受處分人素不相識，亦無
    宿怨，當無設詞誣攀之理，是其所為證言，應屬真實可信。
    本院經查亦無任何證據足資證明執勤警員有捏造事實、違法
    取締之情事，則執勤警員本其維護交通秩序、安全職責所為
    之當場舉發，堪信與實情相符，受處分人此部分辯解自非可
    採。由上述可知，受處分人確係紅燈右轉，甚為明灼。受處
    分人所辯，應係卸責之詞，不足採信。
四、綜上所述，受處分人楊田銀交通違規之事證已明，原處分機
    關依據前述規定，裁處受處分人罰鍰新臺幣1800元，並記違
    規點數3點，於法並無不合。受處分人之聲明異議為無理由
    ，應予駁回。
五、據上論斷，應依道路交通管理處罰條例第87條，道路交通案
    件處理辦法第19條，裁定如主文。
中　　華　　民　　國　　96　　年　　12　  月　　31  　日
                      交通法庭  法  官  楊文廣
上正本證明與原本無異。
如不服本裁定應於送達後五日內向本院提出抗告狀。
                                書記官  葉泰濃
中　　華　　民　　國　　96　　年　　12　  月　　31  　日
